【裁判字號】    97,訴,8
【裁判日期】    970131
【裁判案由】    偽造文書等
【裁判全文】
臺灣雲林地方法院刑事判決                 97年度訴字第8號
公  訴  人  臺灣雲林地方法院檢察署檢察官
被      告  己○○
                    另案於臺灣雲林看守所羈押中
上列被告因偽造文書等案件，經檢察官提起公訴（96年度偵字第
5304、5410、5928號），於本院準備程序進行中為有罪之陳述，
經本院裁定適用簡式審判程序審理，判決如下：
    主  文
己○○共同竊盜，累犯，處有期徒刑月。又竊盜，累犯，處有
期徒刑伍月。又竊盜，累犯，處有期徒刑肆月。又行使偽造私文
書，累犯，處有期徒刑月，「三榮地磅單」客戶簽收欄內偽造
「吳培城」之署押壹枚沒收之。又竊盜，累犯，處有期徒刑月
。又竊盜，累犯，處有期徒刑伍月。又竊盜，累犯，處有期徒刑
月。應執行有期徒刑貳年，「三榮地磅單」客戶簽收欄內偽造
「吳培城」之署押壹枚沒收之。
    事實及理由
一、犯罪事實：
    己○○前因竊盜、違反毒品危害防制條例案件，經本院分別
    以民國92年度港簡字第36號判處有期徒刑4 月，及以92年度
    訴字第286 號判處有期徒刑1 年，又因竊盜案件，經臺灣板
    橋地方法院以92年度易字第2212號判處有期徒刑6 月，上述
    各罪併定應執行有期徒刑1 年8 月確定，經入監執行，於94
    年4 月28日假釋付保護管束，並於94年7 月8 日撤銷假釋，
    復因違反毒品危害防制條例案件，經本院以94年度訴字第50
    7 號判處有期徒刑1 年確定，而與上揭假釋撤銷後之殘刑接
    續執行，95年11月15日縮刑期滿甫執行完畢。詎仍不知悔改
    ，竟意圖為自己不法之所有，或由其單獨，或基於竊盜之犯
    意聯絡，而為下列竊盜行為：
  (一)與綽號「阿文」之不詳姓名成年男子，於96年9 月2 日下午
    8 時許，分別騎其父劉登山之車號2HD-201 重型機車及另輛
    車牌號碼不詳之機車，共同至丙○○位在雲林縣水林鄉西井
    村西井25之1 號住處，竊取丙○○所有、置放在上址住處外
    屋簷下之農用抽水機1 臺得手。嗣丙○○發現上開農用抽水
    機失竊，乃偕同陳朝程騎車外出尋找，於同日下午8 時20分
    許，在水林鄉西井村往車港村產業道路，發現己○○及「阿
    文」持有上開農用抽水機，經丙○○趨前質問，己○○與「
    阿文」乃棄置車號2HD-201 重型機車及業已得手之上開農用
    抽水機，共乘上揭車牌號碼不詳機車逃逸。
  (二)96年10月上午11日11時許，己○○行經雲林縣北港鎮○○路
    「燦坤3C電子商店」前，見劉林玉枝所有、現由戊○○使用
    車號GA9-199 重型機車停放該處並插有鑰匙，乃以該把錀匙
    啟動引擎而竊取之，得手後供己代步使用。
  (三)96年10月11日下午2 時許，騎上揭所竊得車號GA9-199 重型
    機車，行經甲○○位在雲林縣臺西鄉牛厝村舊泉州14之1 號
    旁倉庫，見四下無人，有機可趁，乃侵入該倉庫內（侵入他
    人建築物部分，未據告訴），徒手竊取甲○○所有之馬達2
    個、馬達白鐵固定座1 座及瓦斯爐煎盤1 個，得手後即將該
    物品以機車載運至位在臺西鄉牛厝村舊泉州49號之「三榮資
    源回收場」，以新臺幣1,272 元之代價售予不知情之丁詠憲
    ，所得款項均花用殆盡。
  (四)上揭「三榮資源回收場」之丁詠憲交付「三榮地磅單」1 紙
    要求己○○簽名確認出售者身分時，己○○為隱匿身分逃避
    追查，另萌生偽造私文書並持以行使之犯意，在該紙「三榮
    地磅單」客戶簽收欄上偽造「吳培城」之署名1 枚，以表示
    「吳培城」係出售者之意思，旋將該紙「三榮地磅單」持交
    丁詠憲而行使之，足以生損害於「吳培城」本人及丁詠憲對
    客戶管理之正確性。
  (五)96年10月11日下午6 時45許，己○○再度騎車號GA9-199 重
    型機車，前往上開甲○○位在雲林縣臺西鄉牛厝村舊泉州14
    之1 號之倉庫，徒手竊取甲○○所有、置放在該倉庫外之不
    詳數量鐵條，甫搬運部分鐵條至手推車上而得手，尚未離去
    之際，即為甲○○發現報警處理，並尋獲戊○○失竊之車號
    GA9-199 重型機車。
  (六)96年10月20日上午11時15分許，己○○行經雲林縣北港鎮○○路100 號，見蔡許桂美所有、現由庚○○使用之車號LUQ-
    392 重型機車停放該處並插有鑰匙，乃以該把錀匙啟動引擎
    而竊取之，得手後供己代步使用。
  (七)96年10月20日下午5 時許，在雲林縣四湖鄉○○村○○○路
    38巷30號乙○○住處外，徒手竊取乙○○所有之汽車用蓄電
    池1 個得手，旋為乙○○發現追出，而己○○已逃逸。嗣乙○○於同年月23日下午3 時20分許，在四湖鄉○○○路之威
    盛加油站，發現己○○騎車號LUQ-392 重型機車至該加油站
    加油，乃趨前質問，己○○竟佯裝上廁所而棄車逃離。
二、認定犯罪事實所憑證據及理由：
  (一)按本件被告己○○所犯係死刑、無期徒刑、最輕本刑為3 年
    以上有期徒刑以外之罪，其於準備程序就前揭被訴事實為有
    罪之陳述，經本院告知簡式審判程序之旨，並聽取其與公訴
    人之意見後，本院認為無不得或不宜改依簡式審判程序進行
    之情事，依刑事訴訟法第273 條之1 第1 項規定，裁定本件
    進行簡式審判程序，合先敘明。
  (二)上開犯罪事實，業據被告坦承不諱，核與被害人丙○○、戊○○、甲○○、庚○○、乙○○等人之指述情節大致相符，
    且有證人陳朝程、丁詠憲、關麗梅等人之證述可佐，並有贓
    物認領保管單（農用抽水機）、蒐證照片4 張（農用抽水機
    ）、三榮地磅單、車輛協尋電腦輸入單（車號GA9-199 機車
    ）、車輛尋獲電腦輸入單（車號GA9-199 機車）、贓物認領
    保管單（車號GA9-199 機車、馬達等物）、蒐證照片6 張（
    車號GA9-199 機車、馬達等物）、贓物認領保管單（車號LU
    Q-392 機車）、車輛尋獲電腦輸入單（車號LUQ-392 機車）
    等資料在卷足參，被告自白核與事實相符，本件事證已臻明
    確，被告犯行均堪認定。
三、論罪科刑之理由：
  (一)核被告己○○就犯罪事實(一)、(二)、(三)、(五)、(六)、(七)所為均係
    犯刑法第320 條第1 項之普通竊盜罪、犯罪事實(四)所為係犯
    刑法第216 條、第210 條之行使偽造私文書罪。
  (二)其與綽號「阿文」不詳姓名之成年男子就犯罪事實(一)之普通
    竊盜罪部分，有犯意聯絡及行為分擔，應依刑法第28條之規
    定，論以共同正犯。
  (三)又被告就犯罪事實(四)之偽造「吳培城」之署押於「三榮地磅
    單」之客戶簽收欄內，係偽造私文書之階段行為，不另成罪
    ，偽造私文書而後持以行使，偽造之低度行為應為行使之高
    度行為所吸收，應依行使論擬。
  (四)上開6 次普通竊盜、1 次行使偽造私文書之行為間，犯意各
    別，行為互殊，構成要件互異，應予分論併罰。
  (五)查被告前因竊盜、違反毒品危害防制條例案件，經本院分別
    以92年度港簡字第36號判處有期徒刑4 月，及以92年度訴字
    第286 號判處有期徒刑1 年，又因竊盜案件，經臺灣板橋地
    方法院以92年度易字第2212號判處有期徒刑6 月，上述各罪
    併定應執行有期徒刑1 年8 月確定，經入監執行，於94年4
    月28日假釋付保護管束，並於94年7 月8 日撤銷假釋，復因
    違反毒品危害防制條例案件，經本院以94年度訴字第507 號
    判處有期徒刑1 年確定，而與上揭假釋撤銷後之殘刑接續執
    行，95年11月15日縮刑期滿甫執行完畢有臺灣高等法院被告
    前案紀錄表1 件在卷可參，其於5 年內再犯有期徒刑以上之
    行使偽造私文書、普通竊盜之罪，為累犯，應依刑法第47條
    第1項規定加重其刑。
  (六)爰審酌被告僅因施用毒品缺錢使用即竊取他人物品，輕忽他
    人財產權歸屬，其犯罪動機、目的、手段，竊得被害人重機
    車、農用抽水機、馬達、鐵條、汽車用蓄電池等物，財產價
    值有些雖非高，然對被害人所受損害非輕，及為隱匿身分逃
    避追查而偽造「吳培城」本人簽收之「三榮地磅單」，並於
    犯罪後深表悔悟，坦承犯行，犯罪後態度尚佳，暨被害人甲○○到院表明希望給予被告自新機會不願提告等一切情狀，
    分別量處如主文所示之刑，並合併定其應執行刑，以資儆懲
    。
  (七)沒收：三榮資源回收場之「三榮地磅單」客戶簽收欄內偽造
    「吳培城」之署押1 枚，不論屬於犯人與否，應依刑法第21
    9 條之規定宣告沒收之。
四、應適用之法條：
  (一)刑事訴訟法第273 條之1 第1 項、第299 條第1 項前段。
  (二)刑法第28條、第320 條第1 項、第216 條、第210 條、第47
    條第1 項、第51條第5 款、第219 條，刑法施行法第1 條之
    1 第1 項、第2 項前段。
本案經檢察官丁○○到庭執行職務。
中    華    民    國    97    年    1     月    31    日
                  刑事第四庭    法  官  李淑惠
以上正本證明與原本無異。
如不服本判決，應於判決收受後10日內，向本院提出上訴狀（須
附繕本）。
                                書記官  林佳慧
中    華    民    國    97    年    1     月    31    日
附錄本案論罪法條
中華民國刑法第320 條（普通竊盜罪、竊佔罪）
意圖為自己或第三人不法之所有，而竊取他人之動產者，為竊盜
罪，處5 年以下有期徒刑、拘役或5 百元以下罰金。
意圖為自己或第三人不法之利益，而竊佔他人之不動產者，依前
項之規定處斷。
前二項之未遂犯罰之。
中華民國刑法第216 條（行使偽造變造或登載不實之文書罪）
行使第210 條至第215 條之文書者，依偽造、變造文書或登載不
實事項或使登載不實事項之規定處斷。
中華民國刑法第210 條（偽造變造私文書罪）
偽造、變造私文書，足以生損害於公眾或他人者，處5 年以下有
期徒刑。


司法院資訊處製作；財團法人民間司法改革基金會備份。
